【裁判字號】    96,訴,3087
【裁判日期】    970528
【裁判案由】    毒品危害防制條例
【裁判全文】
臺灣板橋地方法院刑事判決              96年度訴字第3087號
公  訴  人  臺灣板橋地方法院檢察署檢察官
被      告  戊○○
                    （現於臺灣臺北看守所羈押中）
選任辯護人  吳保任律師
上列被告因違反毒品危害防制條例案件，經檢察官提起公訴（96
年度偵字第7670號），本院判決如下：
    主  文
戊○○犯如附表所示之罪，各處如附表所示之刑。應執行刑有期
徒刑貳拾年。犯罪所得財物共新臺幣壹萬壹仟伍佰元，沒收之，
如全部或一部不能沒收時，以其財產抵償之。扣案甲基安非他命
拾貳包（驗餘共毛重柒點柒參伍公克），均沒收銷燬。扣案之包
裝前開甲基安非他命之外包裝袋拾貳個、分裝袋貳包、電子磅秤
壹臺、門號0000000000號行動電話壹支（含SIM 卡壹
張），均沒收之。
    事  實
一、戊○○（綽號「阿偉」）前因違反毒品危害防制條例案件，
    分經本院以91年度易字第2649號、93年度易字第2022號判處
    有期徒刑10月、6 月確定，二案接續執行，於民國94年9 月
    1 日執行完畢。詎其猶不知悔改，明知甲基安非他命（起訴
    書均誤載為安非他命）係屬毒品危害防制條例第2 條第2 項
    第2 款所稱之第二級毒品，不得販賣、持有，竟分別基於販
    賣第二級毒品甲基安非他命以牟利之意圖，為下列販賣甲基
    安非他命之行為：
（一）於96年2 月10日凌晨5 時許，由丁○○以其使用之000000
      0000號行動電話撥打戊○○所使用之0000000000號行動電
      話，雙方於電話中約定交易甲基安非他命之地點、金額後
      ，在臺北縣某麥當勞附近，由戊○○販賣價值3,500 元之
      甲基安非他命1 包予丁○○以牟利。
（二）於96年2 月15日數日前之某日，由丙○○以其使用之0000
      000000號行動電話撥打戊○○所使用之0000000000號行動
      電話，雙方於電話中約定交易甲基安非他命之地點、金額
      後，在不詳地點，由戊○○販賣價值5,000 元之甲基安非
      他命1 包予丙○○以牟利。
（三）於96年3 月3 日20時許，由丙○○以其前開所使用之行動
      電話撥打戊○○所使用之上開行動電話，約定交易甲基安
      非他命之地點、金額後，在臺北縣蘆洲市○○路204 號3
      樓之5 住處戊○○住處，由戊○○販賣價值2,000 元之甲
      基安非他命1 包予丙○○以牟利。
（四）於96年3 月15日19時許，由甲○○以其使用之0000000000
      號行動電話撥打戊○○所使用之0000000000號行動電話，
      雙方於電話中約定交易甲基安非他命之地點、金額後，在
      戊○○上址住處樓下，由戊○○販賣價值1,000 元之甲基
      安非他命1 包予甲○○以牟利。嗣於96年3 月15日晚間10
      時20分許，為警在戊○○前開住處查獲，並扣得甲基安非
      他命12包（共毛重7.75公克，取樣0.015 公克鑑驗用罄，
      剩餘7.735 公克）、分裝袋2 包、電子磅秤1 臺及門號00
      00000000號行動電話1 支（含SIM 卡1 張），始查悉上情
      。
二、案經臺北縣政府警察局移送臺灣板橋地方法院檢察署檢察官
    偵查起訴。
    理  由
壹、證據能力
一、按被告以外之人（包括證人、鑑定人、告訴人、被害人及共
    同被告等）於檢察事務官、司法警察官或司法警察調查中所
    為之陳述，與審判中不符時，其先前之陳述具有較可信之特
    別情況，且為證明犯罪事實存否所必要者，得為證據，刑事
    訴訟法第159 條之2 定有明文。所謂「前後陳述不符」之要
    件，應就前後階段之陳述進行整體判斷，以決定其間是否具
    有實質性差異，惟無須針對全部陳述作比較，陳述之一部分
    有不符，亦屬之。而所謂「較可信之特別情況」之情形，亦
    應就前後陳述時之各種外部情況進行比較，以資決定何者外
    部情況具有可信性。經查：證人甲○○於警詢中證稱：伊在
    96年3 月15日撥打電話給被告，是請被告幫伊調1,000 元之
    安非他命，並不是和被告一起合資購買安非他命等語（96年
    度偵字第7670號偵查卷第158 頁），惟於本院中證稱：伊在
    96年3 月15日這次是拿1,000 元給被告，被告也出資1,000
    元，由被告前往購安非他命，伊再到被告住處樓下向被告拿
    安非他命等語（本院卷一第207 頁）；另證人丙○○於警詢
    中證稱：伊是向被告購買安非他命，購買過很多次，伊沒有
    和被告一起集資購買毒品，伊是向被告購買安非他命等語，
    惟於本院審理中則先證稱係向被告購買安非他命，復改證稱
    係與被告合資購買安非他命等語，，上揭證人於警詢中及本
    院審理時之證述均有不符之情形，本院審酌證人等於警詢中
    均係先坦承施用安非他命之不利於己事實後，方證稱其等安
    非他命來源為被告，足認證人甲○○、丙○○於警詢中之證
    述係出於其等自由意識下所為，且證人等於警詢中之證述距
    案發日較近，當時記憶自較深刻，可立即反應所知，不致因
    時隔日久而遺忘案情，且較無來自被告或其他成員同庭在場
    之壓力而為虛偽不實之指證，或事後串謀而故為迴護被告之
    機會，堪信其等於警詢所為之陳述，客觀上應具有較可信之
    特別情況，且亦為證明犯罪事實存否所必要，依上揭規定，
    證人甲○○、丙○○於警詢中之證言自有證據能力。
二、按搜索依其程式，可區分為要式搜索與非要式搜索，其中非
    要式搜索又區分為附帶搜索、同意搜索、緊急搜索，此觀刑
    事訴訟法第130 條、第131 條、第130 條之1 之規定自明，
    上開各項搜索有其法定要件及程序。其中同意搜索應經受搜
    索人出於自願性同意，此所謂「自願性」同意，係指同意必
    須出於同意人之自願，非出自於明示、暗示之強暴、脅迫，
    最高法院94年度台上字第1361號判決可資參照。查公訴人以
    警方於96年3 月15日晚間10時20分許，在被告位於臺北縣蘆
    洲市○○路204 號3 樓之5 住處搜索，扣得之安非他命12包
    （共毛重7.75公克，取樣0.015 公克鑑驗用罄，剩餘7.735
    公克）、分裝袋2 包、電子磅秤1 臺、現金4,000 元及行動
    電話2 支（電話門號0000000000號、0000000000號）等物為
    證據，辯護人則以：被告係因警方以持槍之強硬態度驅使，
    且未告知被告得拒絕搜索之意旨等情形下，始同意搜索，實
    難認有同意搜索之效力云云。然查，本件搜索過程，業據執
    行搜索之警員己○○於本院審理中證稱：當時被告為通緝犯
    ，伊等在被告屋外等待，正好被告出來，伊等遂出示證件表
    明身分，並將被告制伏後銬上手銬，伊等進入房間後，與被
    告短暫交談，被告乃同意並配合搜索；在制伏過程中伊等並
    沒有亮出手槍等防衛武器；被告同意搜索時有上手銬，係因
    被告為通緝犯，伊等制伏被告後為防止其逃跑，故對之上手
    銬；被告同意搜索後，伊等在屋內有請被告在自願受搜索同
    意書上簽名，待搜索完畢後，伊等才製作搜索扣押筆錄及扣
    押物品目錄表，並請被告簽名；伊等也有告知被告得拒絕搜
    索等語（本院卷二第8-12頁），衡以警員執行本案搜索時間
    為96年3 月15日22時20分至23時5 分，而被告簽署自願受搜
    索同意書之時間則為當日22時20分，有自願受搜索同意書、
    搜索扣押筆錄各1 份在卷可憑（上開偵查卷第16-20 頁），
    與證人己○○上開證詞相符，足認警方執行本案搜索之際，
    並未以持槍等強暴方式迫使被告同意搜索，且亦已明白告知
    被告得拒絕搜索。雖被告於警員徵詢其是否同意受搜索之際
    係雙手上手銬，然警員係早於制伏被告之際即對之上手拷，
    堪信警員對被告上手銬之目的係為防止通緝犯之被告逃跑，
    非有強制被告同意受搜索之意思，被告是否同意受搜索之意
    思應尚未因此而受壓制，此由被告於偵查中經檢察官詢問對
    於搜索過程之意見，其均未表達異議之意思亦明（96年偵字
    第7670號卷第50頁），故警員取得被告同意搜索應無瑕疵，
    本案因搜索而扣得之前開扣案物，自具證據能力。
貳、有罪部分
一、訊據被告戊○○矢口否認有何販賣第二級毒品甲基安非他命
    之犯行，辯稱：伊並非販賣甲基安非他命給丁○○、丙○○
    、甲○○，在96年2 月10日與丁○○的電話聯繫中，伊是幫
    其拿3,500 元之甲基安非他命，丁○○先給伊錢，伊再去拿
    甲基安非他命給丁○○；在96年2 月15日前數日及96年3 月
    3 日，丙○○都有和伊合資購買甲基安非他命，丙○○各出
    資5,000 元及2,000 元；另甲○○於96年3 月15日打電話給
    伊，請伊幫忙拿1,000 元之甲基安非他命，後來甲○○先把
    錢給伊，伊就去幫他拿甲基安非他命，伊都沒有賺取差價云
    云，辯護人另辯稱：96年農曆過年為96年2 月19日，然證人
    丁○○於偵查中卻將96年2 月10日稱為過年後所發生之事，
    且其證稱除夕夜曾撥打電話給被告購買2,000 元之甲基安非
    他命，此與通訊監察譯文不符，顯示證人丁○○偵查中之證
    述與事實不符，不可採信；又被告於96年3 月1 日與販賣甲
    基安非他命之上手聯絡時，被告於電話中稱：「我已經收錢
    了」等語，顯示被告確實是與證人丙○○合資購買，否則證
    人丙○○應無同意先交錢再取甲基安非他命之理；證人甲○○之證述前後矛盾，其證詞顯不可信等語。經查：
（一）被告於上揭時間、地點販賣價值3,500 元甲基安非他命予
      丁○○部分，業據證人丁○○於偵查中證稱：被告綽號叫
      「阿偉」，伊跟被告認識2 、3 年了；0000000000這支門
      號是伊使用；伊打被告的電話0000000000號先跟他聯絡後
      ，並談妥價格，被告就跟伊約定交易的地點，以1 公克安
      非他命3,500 元來計價，買1 公克就是3,500 元；96年2
      月10日之通訊監察譯文內容是伊與被告的對話，伊說的『
      那個』指的是『安非他命』，『35』指的是『3,500 元』
      ，伊以前就跟被告拿過1 公克3,500 元，96年2 月10日是
      最後l 次跟被告拿，是約在麥當勞等語（96年度偵字第76
      70號偵查卷第206 、207 頁），被告於本院審理中亦不否
      認於上揭時、地交付甲基安非他命予證人丁○○，又參以
      證人丁○○於96年2 月10日1 時22分56秒，以其使用之00
      00000000號行動電話撥打被告上開行動電話，雙方之對話
      如下：
        證人丁○○稱：阿偉喔，以前拿那個半個多少？
        被告稱：一樣啊！
        證人丁○○稱：35喔。
        被告稱：對啊，但是我不在家，要晚一點喔。
        證人丁○○稱：差不多7點那時後好不好？
        被告稱：好
      證人丁○○於同日5 時8 分46秒再次撥打電話聯絡被告，
      其對話內容如下：
        證人丁○○稱：你現在人在哪裡？
        被告稱：你在哪裡？
        證人丁○○稱：我現在前面有一間7-11這邊。
        被告稱：哪裡的7-11？
        證人丁○○稱：不然我到麥當勞這邊好了。
        被告稱：好，你到麥當勞那邊等我。
      此有通訊監察譯文1 份及臺灣板橋地方法院檢察署民國96
      年1 月24日96乙○榮明聲監（續）字第000124號通訊監察
      書各1 份在卷可佐（上開偵查卷第24、26、27頁），核與
      證人丁○○上開偵查中之證詞相符，足認證人丁○○證稱
      被告於上開時、地販賣甲基安非他命予證人丁○○等語，
      為真實可採。被告雖辯稱其係幫證人丁○○向上游之藥頭
      拿取甲基安非他命云云，倘其所辯為真，被告自無從事先
      知悉甲基安非他命之販賣價格，然觀以上開通話內容，被
      告竟能在尚未向所謂上游藥頭詢問販賣價格時，立即回答
      證人丁○○「半個」甲基安非他命之價格為3,500 元，顯
      見被告應為販賣證人丁○○甲基安非他命之人，其方能立
      即告知售出價格，故被告上揭辯詞，顯為卸責之詞，自不
      可採。
（二）證人丁○○於偵查中雖證稱96年2 月10日撥打電話給被告
      為過年後之事，然證人丁○○前開於96年5 月21日於偵查
      中之證述，距離其於96年2 月間向被告購買甲基安非他命
      事宜，已相隔3 月餘，衡情，人之記憶，本會隨時間之經
      過而模糊其記憶，自難期待證人丁○○就全部事實均為正
      確無誤之證述，而96年2 月10日究為過年前或過年後之時
      間，為輕易可查知之事，證人丁○○若有誣陷被告之意，
      又豈會於偵查中為此明顯可查知之錯誤陳述，顯見其係囿
      於記憶而對時間順序產生混淆而為上開證述，自難僅以其
      將96年2 月10日誤記為過年後之情事，即認其證詞顯不可
      採。又證人丁○○既於偵查時對於時間順序有所混淆，則
      其所證稱：「過年前有向被告拿過2 次甲基安非他命，一
      次是除夕夜，另一次是在除夕夜之前」等語（上開偵查卷
      第207 頁），是否亦係其因記憶不清致對發生時間點為錯
      誤證述，尚非無疑，況證人丁○○於偵查中故稱曾於除夕
      夜撥打電話聯或被告，然其並未證稱於除夕夜聯絡被告時
      ，是否係以其上開所使用之行動電話聯絡被告，故難僅以
      本案通訊譯文中並無該96年2 月18日除夕夜證人丁○○與
      被告之通聯對話紀錄，遽認證人丁○○上開於偵查中之證
      詞均為不可採，辯護人上開辯詞，尚難採信。
（三）證人丙○○於本院審理中證稱：伊所使用之行動電話門號
      為0000000000號；伊用電話聯絡被告，伊會問他方不方便
      ，再說伊要多少錢的毒品，然後約時間、地點碰面，伊給
      被告錢，被告給伊毒品；伊在偵查中說向被告購買甲基安
      非他命等語是實在的；96年2 月15日16時44分許，伊有打
      電話給被告，內容是在講安非他命的品質不好，這通電話
      前幾天伊有向被告購買甲基安非他命，花多少錢伊忘了，
      因為品質不好，所以伊才打電話向被告抱怨；96年3 月3
      日8 時37分許，伊也有打給被告，電話中「一包0.5 」是
      指請被告幫伊分l 包0.5 的甲基安非他命；那天伊向被告
      拿了2 包，就是1 個的量，價格如伊在偵查中所稱，3,00
      0 到4,000 元等語（本院卷一第142-144 頁），衡以被告
      於本院審理中亦坦承於上揭時間、地點交付甲基安非他命
      予證人丙○○，且證人丙○○於96年2 月26日20時38分3
      秒確有以上開行動電話撥打電話，向被告抱怨其所取得之
      甲基安非他命品質不佳，另於96年3 月3 日20時37分35秒
      撥打電話與被告聯絡其購買甲基安非他命事宜，有通訊監
      察譯文、臺灣板橋地方法院檢察署民國96年2 月15日96乙○榮明聲監（續）字第0002 45 號通訊監察書各1 份在卷
      可佐（96年度偵字第7670號偵查卷第21、28、32頁），堪
      信證人丙○○上開證詞為真實可採，足認被告於上揭時間
      2 次販賣甲基安非他命之犯行應堪認定。
（四）證人丙○○雖於本院審理中另證稱：伊是和被告合資購買
      甲基安非他命等語（本院卷一第143 頁），然其於本院審
      理中卻無從說明如何與被告談論合資事宜、被告如何出資
      、出資金額多少等情（本院卷一第144 頁），且證人丙○○於警詢中已證稱：伊沒有跟被告集資購買，伊是向被告
      購買甲基安非他命等語（上開偵查卷第73頁）；且參以被
      告於偵查中亦因受到其兄長告知不可證述向被告購買甲基
      安非他命之壓力而落淚（上開偵查卷第217 頁），已難信
      其前開證述係與被告合資購買等語為真實可採。況證人丙○○於96年2 月26日20時38分3 秒撥打電話與被告聯絡，
      其對話如下：被告稱：你知道我這次拿多少嗎？
        證人丙○○稱：我不知道啊。
        被告稱：我這總共拿1 兩耶，怎麼可能不一樣，都是跟
                上一批東西是一樣的，怎麼會（品質）不好，
                大家都說好，只有你說不好。
        證人丙○○稱：每次你都這樣說。
      另證人丙○○於96年3 月3 日20時37分35秒撥打電話與被
      告，其對話內容為：
        被告稱：我早就到家了，妳還沒過來喔。
        證人丙○○稱：還沒啦，我在吃飯。
        被告稱：我都回來半天了，妳還沒過來，快點啦，你現
                在到底有沒有要過來？
        證人丙○○稱：有啦，你幫我分1個0.5的。
        被告稱：分1個0.5，就是分一半一半就對了。
        證人丙○○稱：對。
      則若證人丙○○係與被告合資購買甲基安非他命，雙方應
      係立於平等地位，依照被告向所謂藥頭拿取之甲基安非他
      命數量，按各自出資之比例分得甲基安非他命，然由上開
      96 年2月26日之對話內容可知證人丙○○根本不知被告向
      所謂藥頭拿取之甲基安非他命數量為何，則其又如何能計
      算其出資可分得多少甲基安非他命？況證人丙○○暨向被
      告抱怨其所取得之甲基安非他命品質不好，被告自應與證
      人丙○○共同前往向所謂上游藥頭反應，甚至要求退錢，
      然被告卻在未質問藥頭之情形下，即否認交付之甲基安非
      他命有何品質不佳之情，此已與常情不符，另由上開96年
      3 月3 日之對話中，可知被告在證人丙○○前往其住處前
      ，早已取得甲基安非他命，並由被告將甲基安非他命分裝
      後交給證人丙○○，此亦與一般合資購買者，係取得合資
      金額後，方共同前往向藥頭購買甲基安非他命，並依據取
      得之甲基安非他命數量，按出資比例分裝等常情不合，綜
      上，堪信證人丙○○前開證稱係與被告合資購買甲基安非
      非他命等語，並非實情。
（五）就被告於96年3 月3 日販賣與證人丙○○甲基安非他命價
      格究為多少一情，證人丙○○雖於警詢中證稱：該次對話
      中「1 個」是指1 公克，價格約為3,000 元至4,000 元之
      間，復於偵查中證稱：93年3 月3 日那次應該是購買3,00
      0 元到3,500 元之間等語（上開偵查卷第73頁、第218 頁
      ），其對於所購買之甲基安非他命價格前後證述不一且非
      提出確定之金額，而被告於本院審理中則供稱：96年3 月
      3 日是提供證人丙○○2,000 元甲基安非他命等語，本院
      認應依罪疑唯輕之法理，以最有利於被告之方式而認定被
      告該次販賣證人丙○○之價格應為2,000 元，併此敘明。
（六）辯護人雖辯稱依被告之通聯對話內容可證明被告係與證人
      丙○○合資購買甲基安非他命云云，然查，被告雖於96年
      3 月1 日中對提供其甲基安非他命之上手「阿道」稱：「
      我在前幾天已經跟人家說好半個，錢也收了！」等語，然
      其與被告於96年3 月3 日交付甲基安非他命予證人丙○○
      之時間已間隔2 日，加以某姓名年籍不詳之女子於96年3
      月2 日4 時許，撥打電話告知其已到達被告之住處樓下，
      復於同日6 時許再次撥打電話聯絡被告，並稱：「我是想
      跟你說這次東西很不錯，能不能先跟你預留這批的東西，
      我要1 個就對了。」，顯示該女子亦疑似自被告處取得毒
      品，則被告上開電話中所稱已給錢之人亦可能為該女子，
      故辯護人僅以被告上開電話內容，辯稱96年3 月3 日係被
      告與證人丙○○合資購買甲基安非他命云云，尚屬無據，
      不應採信。
（七）證人甲○○於96年5 月18日偵查中證稱：0000000000號行
      動電話為伊所使用；96年3 月15日是伊打電話給阿偉（按
      即被告），內容是伊要跟他拿安非他命，然後伊跟他約在
      他家的樓下，這一次是拿1,000 元請他幫伊拿安非他命等
      語（96年度偵字第7670號偵查卷第200 頁），且為被告所
      不否認，堪信為真實。雖證人甲○○係證稱請被告幫其購
      買安非他命，而未明白證稱係向被告購買安非他命，然被
      告於交付價值1,000 元之甲基安非他命予證人甲○○後，
      約隔3 小時後即為警查獲，並扣得甲基安非他命12包（共
      毛重7.75公克，取樣0.015 公克鑑驗用罄，剩餘7.73 5公
      克）、分裝袋2 包、電子磅秤1 臺等物，有上開物品扣案
      可佐，顯見被告於交付證人甲○○甲基安非他命之際，身
      上有為數頗豐之甲基安非他命，並有分裝袋、電子磅秤等
      分裝甲基安非他命之工具，已足疑其交付甲○○之甲基安
      非他命1 包，為其所有並販售予證人甲○○，且觀以證人
      甲○○於96年3 月15日19時49分18秒撥打電話予被告，其
      對話內容為：被告稱：喂！
        證人甲○○稱：阿偉喔，我阿豐，你在做什麼？
        被告稱：我在家啊！
        證人甲○○稱：你有沒有空？
        被告稱：怎樣，你要過來是不是？
        證人甲○○稱：對啊，那個量要多一點啦，越來越少了
        被告稱：好啦。
      此有通訊監察譯文及臺灣板橋地方法院檢察署民國96年2
      月15日96乙○榮明聲監（續）字第000245號通訊監察書各
      1 份在卷可憑（上開偵查卷第21、143 頁），倘被告僅代
      證人甲○○向藥頭購買甲基安非他命，則可買得之甲基安
      非他命數量自非被告所可決定，惟證人甲○○於電話中卻
      要求被告交付之甲基安非他命「數量要多一點」，並經被
      告承諾，此顯與常情不符，且證人甲○○係於網咖店中遊
      玩線上遊戲時，因被告詢問其「要不要擋眠」，而認識被
      告，並得知其有管道可以拿到甲基安非他命一情，已據證
      人甲○○於偵查及本院審理中證述明確（上開偵查卷第
      199 頁、本院卷一第204 頁），實難想像被告竟願意為一
      毫不熟識之人，免費代其購買甲基安非他命之理，堪認被
      告實係販賣甲基安非他命予證人甲○○，而非代其購買甲
      基安非他命。
（八）證人甲○○雖於本院審理中另證稱：96年3 月15日是伊與
      戊○○對話，電話內容是談論甲基安非他命，伊和被告約
      定一人各出1, 000元，一起去買甲基安非他命，伊在網咖
      拿錢給被告，再打電話給被告，甲基安非他命是隔了2 、
      3 小時後在蘆洲市○○路被告住處樓下拿給伊等語（本院
      卷一第204 頁、207 頁），果證人甲○○於網咖內已交付
      1 千元予被告，並約定共同合資購買，證人甲○○自可先
      與被告約定交易時地，或偕同被告一同前往向藥頭購買甲
      基安非他命，或在網咖內等待被告返回直接拿取其所合資
      購得之甲基安非他命，豈有間隔2 、3 小時後，再由證人
      甲○○撥打行動電話予被告，並要求被告戊○○提供甲基
      安非他命之份量要多一點之理，其所述不免啟人疑竇，況
      此與其於警詢中證稱：伊沒有和被告一起集資購買安非他
      命，是伊請被告幫忙調毒品等語（上開偵查卷第158 頁）
      ，顯不相符，且證人於本院審理中亦證稱：伊沒有看到被
      告拿1,000 元出來，只是被告告訴伊他也要拿1,000 元出
      來；被告沒有說要去向誰拿甲基安非他命，也沒有在伊面
      前將拿到的甲基安非他命分裝，就是拿一包甲基安非他命
      給伊等語（本院卷一第206 、207 頁），自難僅以被告片
      面告知有出資合購之情，即認被告係與證人甲○○合資購
      買甲基安非他命，加以證人甲○○上開與被告聯絡甲基安
      非他命事宜之對話內容中，均無二人談論合資購買甲基安
      非他命之內容，均足認被告並無與證人甲○○共同出資購
      買之情事，其上開證述顯為事後迴護被告之詞，不應採信
      。
（九）本案雖因被告矢口否認販賣犯行，致無從得知被告購入甲
      基安非他命之確實價格，進而與其販出之價格相較以查知
      被告獲利為何。然販賣第二級毒品，可處無期徒刑及7 年
      以上有期徒刑，得併科新台幣700 萬元以下罰金，為毒品
      危害防制條例第4 條第2 項定有明文，販賣毒品係屬嚴重
      違法行為，苟遭逮獲，後果非凡，毒販出售毒品時無不小
      心翼翼，不敢公然為之，且安非他命並無公定之價格，並
      可任意分裝或增減其份量，而每次買賣之價量，亦隨時依
      雙方關係之深淺、當時之資力、需求程度及對行情之認知
      等因素而異其標準，非可一概而論，因之販賣之獲利，除
      經坦承犯行，或帳冊價量均臻明確外，委難察得實情，而
      販賣之人從價差或量差中牟利方式雖異，惟其圖利之非法
      販賣行為則均相同，是縱未確切查得販賣賺取之實際差價
      ，但除別有事證，足認係按同一價格轉讓，確未牟利之情
      形外，尚難執此認非法販賣之事證有所不足，致知過坦承
      者難辭重典，飾詞否認者反得逞僥倖，而失情理之平；且
      安非他命價格昂貴，取得不易，苟無利可圖，應無甘冒被
      查緝法辦之危險而平白為無償轉讓毒品之可能，是其販入
      之價格必較售出之價格低廉，而有從中賺取買賣差價牟利
      之意圖及事實，應屬符合論理法則且不違背社會通常經驗
      之合理判斷。由上述說明，足徵被告販賣甲基安非他命之
      行為，主觀上確有營利之意圖，應堪認定。
（十）綜上，足認被告確有於上揭時、地販賣甲基安非他命與證
      人丁○○、丙○○、甲○○之犯行，其辯稱只是幫證人丁○○、甲○○向藥頭購買甲基安非他命，另係與證人丙○○合資購買安非他命云云，顯不可採。本案事證明確，被
      告犯行堪以認定，應予依法論科。
二、核被告戊○○所為，係犯毒品危害防制條例第4 條第2 項之
    販賣第二級毒品罪（共4 罪）。被告各次販賣甲基安非他命
    前後持有安非他命之低度行為，為販賣之高度行為所吸收，
    均不另論罪。起訴書雖認被告於96年初起，在被告住處或麥
    當勞販賣2 次甲基安非他命予丁○○云云，惟業據公訴人於
    本院審理中更正縮減此部份之犯罪事實，本院自應依其更正
    而為審酌，附此敘明。又起訴書雖載被告所販賣之第二級毒
    品為安非他命，為本件扣案透明結晶物12包，經送鑑驗後呈
    甲基安非他命陽性反應，顯見該透明結晶物為甲基安非他命
    ，堪信被告所販賣者應為甲基安非他命，起訴書記載為「安
    非他命」，應屬誤載，應予更正。被告所犯上開罪行，犯意
    個別，行為互異，應予分論併罰。又被告前因違反毒品危害
    防制條例案件，分經本院以91年度易字第2649號、93年度易
    字第2022號判處有期徒刑10月、6 月確定，二案接續執行，
    於94年9 月1 日執行完畢，有臺灣高等法院被告前案紀錄表
    1 份在卷可憑，其受有期徒刑之執行完畢，5 年以內故意再
    犯有期徒刑以上之罪，為累犯，依刑法第47條第1 項規定加
    重其刑。審酌被告有毒品等前科紀錄，有上開刑案紀錄表1
    份再卷可憑，其無視國家對於杜絕毒品犯罪之禁令，且當知
    施用者一旦吸食上癮，往往為購得毒品不惜傾家蕩產，甚至
    以非法方法取得購毒之資金，然其為圖私利竟不惜販賣毒品
    ，侵害社會法益甚鉅，惟其各次販賣甲基安非他命之價格不
    高，獲利非鉅，及被告犯罪後均否認犯行之態度等一切情狀
    ，認公訴人被告所犯之罪，各求處有期徒刑10年尚嫌過重，
    分別量處如主文所示之刑，並定其應執行之刑。
二、沒收部分：
（一）被告販賣甲基安非他命予丁○○之所得3,500 元；販賣甲
      基安非他命予丙○○之所得各為5,000 元、2,000 元；販
      賣甲基安非他命予甲○○之所得1,000 ，雖未扣案，然無
      證據證明已不存在，應依毒品危害防制條例第19條第1 項
      之規定分別宣告沒收，惟如全部或一部不能沒收時，依同
      條項之規定，應以其財產抵償之。
（二）扣案之透明結晶12包（共毛重7.75公克，取樣0.015 公克
      鑑驗用罄，剩餘7.735 公克），係第二級毒品甲基安非他
      命，有臺灣檢驗科技股份有限公司濫用藥物檢驗報告1 份
      在卷可參，且為被告販賣甲基安非他命予證人甲○○後所
      持有而經警查獲，係該次販賣第二級毒品之扣案物，自應
      依毒品危害防制條例第18條第1 項前段沒收銷燬之。另包
      裝上開甲基安非他命之外包裝12個，並非不可與毒品分離
      ，均係用於包裹毒品，防止其裸露、潮濕，便於攜帶施用
      ，另扣案之分裝袋2 包、電子磅秤1 臺，均為被告所有，
      業據被告於本院審理中供述明確（本院卷二第13頁），衡
      以常情，均為被告於當日販賣甲基安非他命予甲○○所需
      使用之物，亦應依上開規定宣告沒收。又扣案之門號00
      00000000號行動電話1 支（含SIM 卡1 張），為
      被告所有，亦據被告於本院審理中供陳在卷，且其為被告
      用以聯絡本案4 次販賣甲基安非他命所用之工具，已如上
      述，亦應依前開規定，宣告沒收之。
（三）扣案之現金4,000 元及0000000000號行動電話
      1 支（含SIM 卡1 張），雖為被告所有，然並無證據證明
      係供被告販賣安非他命所用或所得之物，爰不予宣告沒收
      ，併此敘明。
據上論斷，應依刑事訴訟法第299 條第1 項前段，毒品危害防制
條例第4 條第2 項、第18條第1 項前段、第19條第1 項、刑法第
11條前段、第47條第1 項、第51條第5款，判決如主文。
本案經檢察官陳旻源到庭執行職務。
中    華    民    國    97    年    5     月    28    日
                  刑事第十三庭
                      審判長法  官  李麗珠
                            法  官  許映鈞
                            法  官  俞秀美
以上正本證明與原本無異。
如不服本判決應於送達後10日內向本院提出上訴狀。
                            書記官  謝怡貞
中    華    民    國    97    年    5     月    30    日
附錄本案論罪科刑法條全文：
毒品危害防制條例第4條
製造、運輸、販賣第一級毒品者，處死刑或無期徒刑；處無期徒
刑者，得併科新臺幣1 千萬元以下罰金。
製造、運輸、販賣第二級毒品者，處無期徒刑或7 年以上有期徒
刑，得併科新臺幣7 百萬元以下罰金。
製造、運輸、販賣第三級毒品者，處5 年以上有期徒刑，得併科
新臺幣5 百萬元以下罰金。
製造、運輸、販賣第四級毒品者，處3 年以上10年以下有期徒刑
，得併科新臺幣3 百萬元以下罰金。
製造、運輸、販賣專供製造或施用毒品之器具者，處1 年以上7
年以下有期徒刑，得併科新臺幣1 百萬元以下罰金。
前5項之未遂犯罰之。
附表
┌────┬──────┬───────────────┐
│編號    │犯罪事實    │主文                          │
├────┼──────┼───────────────┤
│一      │96年2 月10日│戊○○販賣第二級毒品，累犯，處│
│        │販賣安非他命│有期徒刑捌年，販賣毒品所得新臺│
│        │予丁○○部分│幣參仟伍佰元沒收，如全部或一部│
│        │            │不能沒收時，以其財產抵償之。扣│
│        │            │案之門號0000000000號│
│        │            │行動電話壹支（含SIM 卡壹張）沒│
│        │            │收。                          │
├────┼──────┼───────────────┤
│二      │96年2 月15日│戊○○販賣第二級毒品，累犯，處│
│        │前數日之某日│有期徒刑捌年，販賣毒品所得新臺│
│        │販賣安非他命│幣伍仟元沒收，如全部或一部不能│
│        │予丙○○部分│沒收時，以其財產抵償之。扣案之│
│        │            │門號0000000000號行動│
│        │            │電話壹支（含SIM 卡壹張）沒收。│
├────┼──────┼───────────────┤
│三      │96年3 月3 日│戊○○販賣第二級毒品，累犯，處│
│        │販賣安非他命│有期徒刑捌年，販賣毒品所得新臺│
│        │予丙○○部分│幣貳仟元沒收，如全部或一部不能│
│        │            │沒收時，以其財產抵償之。扣案之│
│        │            │門號0000000000號行動│
│        │            │電話壹支（含SIM 卡壹張）沒收。│
├────┼──────┼───────────────┤
│四      │96年3 月15日│戊○○販賣第二級毒品，累犯，處│
│        │販賣安非他命│有期徒刑捌年，販賣毒品所得新臺│
│        │予甲○○部分│幣壹仟元沒收，如全部或一部不能│
│        │            │沒收時，以其財產抵償之。扣案之│
│        │            │甲基安非他命拾貳包（鑑驗後共毛│
│        │            │重柒點柒參伍公克），均沒收銷燬│
│        │            │。扣案之包裝上開甲基安非他命之│
│        │            │包裝袋拾貳個、分裝袋貳包、電子│
│        │            │磅秤壹臺、門號00000000│
│        │            │五一號行動電話壹支（含SIM 卡壹│
│        │            │張），均沒收                  │
└────┴──────┴───────────────┘


司法院資訊處製作；財團法人民間司法改革基金會備份。
